# 麻烦陈老师一下。

提问人：yemingzhu1980 时间：2011-10-31 16:58:41
某国有集团公司（已执行新准则）从全资子公司无偿调入固定资产，固定资产的原值 200 万元，已提折旧 50 万元，净值 150 万元。请问子公司该如何做账务处理？ 现在集团公司要求子公司 借：累计折旧 50 借：资本公积 150 贷：固定资产 200 这样处理后，子公司的资本公积为负数，会计师事务所对子公司单体报表进行审计时，要求资本公积不能为负数。请问如何处理？
答：这种情况应视为子公司对母公司的一项分配处理，属于权益性交易。 子公司：应当按固定资产的帐面价值冲减资本公积，资本公积不足冲减的，冲减留存收益。 母公司：视同收回对子公司的部分投资处理，冲减对子公司长期股权投资的价值，不能作为营业外收入。 陈老师，关于您回答的母公司的账务处理我理解，借：固定资产 150 （按账面净值） 贷;长期股权投资 150 不知对否？谢谢。

回答人：chenyiwei
是。

提问人：yemingzhu1980 时间：2011-10-31 16:41:55
问题3—长期股权投资：共同控制资产或者共同控制经营《企业会计准则第 2 号——长期股权投资》 最近做了一个项目，被审计单位是制造业企业（简称A企业），它与另外一家房地产企业（简称B企业）合作开发了一个商品房项目，由A企业出资两千万，B企业出地块，合作开发，B企业负责该项目的建设、销售以及财务核算，该项目的利润双方五五分成，B企业也没有专门为该项目成立一个项目公司。 A企业在账务处理中把这两千万作为长期股权投资核算，由于A企业并不持有B企业任何股份，因此我们认为这种情况不符合长期股权投资的定义，但一时也想不起来用什么科目核算比较好，在建工程？
答： 这实际上是一种项目合作经营投资。一般可以根据合作期限和预计回收期，放在“其他流动资产”或“其他非流动资产”中列示，并在附注中详细披露合作协议条款、目前进展和收益情况等。 如果执行新准则的，需要考虑是否属于共同控制资产或者共同控制经营。 陈老师，上面的回答是您在论坛的回答。列报时放在“其他流动资产”或“其他非流动资产”中列示。如果做分录我理解：应借：其他货币资金-存出投资款 贷：银行存款 不知这样对吗？谢谢。

回答人：chenyiwei
回复 yemingzhu1980 的帖子
“存出投资款”是一个货币性项目，而该项目的利润双方五五分成，也就是未来可收回的金额并不是固定或者可事先确定的，所以不是货币性资产。
建议可以自行增设一个科目“合作经营投资”之类，核算该交易事项。

提问人：yemingzhu1980 时间：2011-10-31 21:25:12
回复 chenyiwei 的帖子
谢谢陈老师回复，如您所说，如果增设“合作经营投资”科目，我理解应该此科目属于资产负债表中的非流动资产科目。
谢谢。

回答人：chenyiwei
可以这样理解。